臺灣高等法院刑事裁定　　　　　　　　 94年度毒抗字第380號
抗 告 人
即 被 告　甲○○
上列抗告人因違反毒品危害防制條例案件，不服台灣板橋地方法
院94年度毒聲字第1564號，中華民國94年8月18日第一審裁定（
聲請案號：台灣板橋地方法院檢察署94年度毒偵字第4194號）提
起抗告，本院裁定如下：
    主  文
抗告駁回。
    理  由
一、按犯毒品危害防制條例第10條之罪者，檢察官應聲請法院裁
    定，令被告入勒戒處所觀察、勒戒，其期間不得逾2 月，毒
    品危害防制條例第20條第1項定有明文。
二、本件被告即抗告人甲○○於民國94年5月3日8 時許，為警採
    尿前96小時，在不詳地點，施用第二級毒品安非他命，嗣為
    警於94年5月2日19時許，在台北縣中和市○○街36巷5號5樓
    頂查獲。經採尿送鑑定之結果，呈安非他命陽性反應，原審
    法院依檢察官之聲請，依據毒品危害防制條例第20條第1 項
    及觀察勒戒處分執行條例第3條第1項規定，裁定將被告送勒
    戒處所觀察、勒戒。
三、抗告意旨略以：被告沒有施用過毒品，且沒有前科，係遭他
    人牽連，於住處並無查獲任何毒品物證，惟曾因痛風病症，
    常期服用止痛藥，請求重新採尿檢驗云云。
四、惟查：
（一）被告於前開時、地為警查獲後，於94年5月3日8 時許，經
      警採集其尿液送鑑定之結果，確呈安非他命反應等情，有
      台北市政府警察局偵辦毒品案件尿液檢體委驗單、台灣檢
      驗科技股份有限公司94年5 月23日濫用藥物檢驗報告附卷
      可稽。
（二）關於服用安非他命或海洛因（嗎啡）以外之藥物或飲料者
      ，其尿液檢驗結果是否可能有安非他命或海洛因（嗎啡）
      反應，目前常用的尿液安非他命或嗎啡篩檢方式包括酵素
      免疫分析法、薄層色層分析法和放射免疫分析法。在文獻
      報告中，雖有藥品或食物因交叉反應（ CROSSREACTION）
      ，可在尿液測試中產生偽陽性（ FALSEPOSITIVE）之安非
      他命或嗎啡反應。但利用精密之儀器分析，將可排除偽陽
      性之可能，而得到正確之答案。目前最常採用之確認方法
      為氣相層析質譜儀，以氣相層析質譜儀作藥物及其代謝產
      物之定性及定量分析，幾乎不會有偽陽性產生，有行政院
      國軍退除役官兵輔導委員會台北榮民總醫院83年4 月7 日
      （83）北總內字第03059號函附於本院89年毒抗字第 1042
      號卷可參。又按安非他命經施用後約百分之70於24小時內
      自尿中排出，約百分之90於95小時內自尿中排出，最長可
      能不會超過4 日，有行政院衛生署藥物食品檢驗局（81）
      藥檢壹字第1156號函可稽。
（三）被告經警將其尿液檢體（編號003121）送台灣檢驗科技股
      份有限公司，該公司係以ΕΙΑ酵素免疫分析法做初步檢
      驗，再以ＧＣ／ＭＳ氣相層析／質譜儀法做確認檢驗，檢
      驗結果呈安非他命及甲基安非他命陽性反應，所採取之檢
      驗方法，依上開之說明，應可排除檢驗錯誤可能。而該編
      號003121尿液檢體，係警方提供乾淨空瓶供被告親自尿入
      、封瓶等情，有卷附被告簽名之94年5月3日台北市政府警
      察局信義分局調查筆錄及台北市政府警察局偵辦毒品案件
      尿液檢體委驗單之記載可據。則依首揭明，被告於94年 5
      月3日8時許，為警採尿前96小時，在不詳地點，施用第二
      級毒品安非他命之事實，至堪認定。被告空言否認其未施
      用第二級毒品安非他命云云，顯不足採。且被告查獲迄今
      ，已近6 個月，事過境遷，與當時情狀不同，亦無重新採
      尿檢驗之必要。至有無查獲吸食毒品之器具，要與被告施
      用第二級毒品安非他命之事實無所影響。從而，原審裁定
      抗告人令入勒戒處所實施觀察、勒戒並無不當，本件抗告
      為無理由，應予駁回。
五、據上論斷，應依刑事訴訟法第412條，裁定如主文。
中    華    民    國    94    年    11    月     8    日
                  臺灣高等法院刑事第二十三庭
              　              審判長法  官  尤豐彥
                　                  法  官  張明松
                  　                法  官  趙功恆
以上正本證明與原本無異。
不得再抗告。
                                    書記官  孫佩琳
中　　華　　民　　國　　94　　年　　11　　月　　8 　　日
